臺灣臺東地方法院刑事判決　　　　　　　　96年度易字第86號
公　訴　人　臺灣臺東地方法院檢察署檢察官
被　　　告　丙○○
　　　　　　　　　　(現另案於臺灣臺東看守所羈押中)
上列被告因竊盜案件，經檢察官提起公訴 (96年度偵字第284號)
，被告於本院準備程序進行中就被訴事實為有罪之陳述，經本院
合議庭裁定由受命法官獨任進行簡式審判程序，判決如下：
    主  文
丙○○攜帶兇器，毀壞安全設備竊盜，累犯，處有期徒刑捌月。
扣案之破壞剪壹支、十字型螺絲起子貳支、鋸片貳支、尖嘴鉗貳
支、魚尾鉗壹支、小鐮刀壹支、銼刀貳支、六角扳手壹組、套統
扳手壹組、梅花扳手支、手電筒貳支、緊急照明燈1組及膠帶
捲均沒收。
    犯罪事實及理由
一、犯罪事實：
(一)丙○○前於民國87年間，因殺人未遂等案件，經最高法院以
    88年度臺上字第5003號判決就殺人未遂部分判處有期徒刑5
    年2月、就傷害部分判處有期徒刑1年2月，應執行有期徒刑6
    年確定，於90年12月20日假釋交付保護管束，於93年4月22
    日保護管束期滿視為執行完畢。猶不知悔改，因沈迷於施用
    毒品缺錢花用，竟意圖為自己不法之所有，於96年1月24日
    上午7時許，攜帶其所有客觀上具有危險性足供為兇器使用
    之破壞剪1支、十字型螺絲起子2支、鋸片2支、尖嘴鉗2支、
    魚尾鉗1支、小鐮刀1支、銼刀2支、六角扳手1組、套筒扳手
    1組 (起訴書誤載為六角扳手2組)、梅花扳手3支、手電筒2
    支、緊急照明燈1組及膠帶3捲等工具，前往坐落臺東縣臺東
    市○○段第174地號上之威寶電信股份有限公司基地台，先
    以破壞剪剪斷基地台安全設備之門鎖2道，復侵入基地台內
    剪斷電源線、接地線等方式，竊取電纜線總計36條【價值約
    新臺幣 (下同)50,000 元】、主機專用螺絲棒2支 (價值約
    1,000元)得手。嗣於同日上午8時30分許離開時為警當場查
    獲，並扣得上開竊盜使用之工具。
(二)案經臺東縣警察局臺東分局報請臺灣臺東地方法院檢察署檢
    察官偵查起訴。
二、理由：
(一)本件被告丙○○所犯係死刑、無期徒刑、最輕本刑為3年以
    上有期徒刑以外之罪，其於準備程序中就被訴事實為有罪之
    陳述，經告知簡式審判程序之旨，並聽取公訴人及被告之意
    見後，本院合議庭認為適宜而依刑事訴訟法第273條之1第1
    項規定，裁定由受命法官獨任進行簡式審判程序，合先敘明
    。
(二)據以論罪之證據名稱：
    1.被告丙○○於警詢、偵查中及本院審理時之自白：證明其
      於前揭時、地，持破壞剪破壞威寶電信股份有限公司基地
      台門鎖之安全設備後，竊取該基地台內之電纜線及主機專
      用螺絲棒等財物之事實。
    2.證人乙○○於警詢中之證詞：證明金氏科訊股份有限公司
      承包之威寶電信股份有限公司基地台，遭人竊取電纜線及
      主機專用螺絲棒等物品，損失約51,000元之事實。
    3.臺東縣警察局臺東分局搜索、扣押筆錄、扣押物品目錄表
      、使用工具清冊、刑案現場平面圖各1份及現場照片6張：
      證明供被告行竊所用工具、行竊現場情形及所竊財物之事
      實。
    4.臺東縣警察局臺東分局豐里派出所贓物認領保管單1紙：
      證明被告所竊電纜線及主機專用螺絲棒等財物係金氏科訊
      公司股份有限公司所有之事實。
    5.扣案工具即破壞剪1支、十字型螺絲起子2支、鋸片2支、
      尖嘴鉗2支、魚尾鉗1支、小鐮刀1支、銼刀2支、六角扳手
      1 組、套筒扳手1組、梅花扳手3支、手電筒2支及緊急照
      明燈1組、膠帶3捲。
(三)論罪與量刑：
    1.按刑法第321條第1項第2款所謂安全設備，係指依社會通
      常觀念足認為防盜之設備而言，：又該條款所謂「毀」係
      指毀壞，稱「越」則指踰越或超越，祇要毀壞、踰越或超
      越安全設備之行為使該安全設備喪失防閑作用，即該當於
      前揭規定之要件。本案威寶電信股份有限公司基地台設置
      之門鎖2道具防閑之作用，係屬安全設備無疑。被告以破
      壞剪剪斷基地台門鎖之行為，已使該門鎖喪失防閑作用，
      揆諸前揭說明，自該當該條款所規定之「毀壞」要件；次
      按刑法第321條第1項第3款之攜帶兇器竊盜罪，係以行為
      人攜帶兇器為其加重條件，此所謂兇器，其種類並無限制
      ，凡客觀上足以對人之生命、身體、安全構成威脅，具有
      危險性之兇器為已足，並不以攜帶之初有行兇之意圖為必
      要，最高法院79年臺上字第5253號判例意旨可資參照。扣
      案之破壞剪支、十字型螺絲起子、鋸片、尖嘴鉗、魚尾鉗
      、小鐮刀、銼刀、六角扳手、套筒扳手、梅花扳手等物，
      均甚為堅硬、銳利，足以傷害人之身體，客觀上具有殺傷
      力，自均係兇器之一種。是核被告上揭所為，係犯刑法第
      321條第1項第2、3款之攜帶兇器，毀壞安全設備竊盜罪。
    2.被告有如犯罪事實欄所載論罪科刑執行情形，有卷附臺灣
      高等法院被告前案紀錄表可按，其受有期徒刑執行完畢後
      5年以內再故意犯本案法定刑為有期徒刑之罪，屬累犯，
      應依刑法第47條第1項規定加重其刑。
    3.爰審酌被告正值盛年，不思正途營生，竟因一己私慾而竊
      取電信電纜線，嚴重危害民生電信往來，對社會治安影響
      甚鉅，並衡其犯罪之動機、目的、所竊之電纜線之價值不
      低，及其犯罪後坦承犯行，態度尚佳等一切情狀，量處如
      主文所示之刑。
    4.扣案之破壞剪1支、十字型螺絲起子2支、鋸片2支、尖嘴
      鉗2支、魚尾鉗1支、小鐮刀1支、銼刀2支、六角扳手1組
      、套筒扳手1組、梅花扳手3支、手電筒2支及緊急照明燈
      1組、膠帶3捲，為被告所有供犯竊盜罪所用之物，業據被
      告供承在卷，爰依刑法第38條第1項第2款宣告沒收。
三、應適用之法條：
    依刑事訴訟法第273條之1第1項、第299條第1項前段、第310
    條之2、第454條，刑法第321條第1項第2款、第3款、第47條
    第1項、第38條第1項第2款，刑法施行法第1條之1第1項、第
    2項但書，判決如主文。
本案經檢察官甲○○到庭執行職務。
中　　華　　民　　國　　96　　年　　4 　　月　　17　　日
                  刑事第二庭    法  官  簡芳潔
以上正本證明與原本無異。
如不服本判決，應於判決送達後10日內向本院提出上訴狀 (須附
繕本)。「勿逕送上級法院」
告訴人或被害人對於判決如有不服具備理由請求檢察官上訴者，
其上訴期間之計算係以檢察官收受判決正本之日期為準。
                                書記官  尹玉琪
中　　華　　民　　國　　96　　年　　4 　　月　　17　　日
附錄論罪科刑法條：
中華民國刑法第321條
犯竊盜罪而有左列情形之一者，處6月以上、5年以下有期徒刑：
一  於夜間侵入住宅或有人居住之建築物、船艦或隱匿其內而犯
之者。
二  毀越門扇、牆垣或其他安全設備而犯之者。
三  攜帶兇器而犯之者。
四  結夥三人以上而犯之者。
五  乘火災、水災或其他災害之際而犯之者。
六  在車站或埠頭而犯之者。
前項之未遂犯罰之。
